---
title: "Aula 05 - Data Science - Exericios - Ministério Público"
output: html_document
---

Ctrl-Alt-I cria um chunk

```{r}

```

Ctrl-Shift-ENTER executa o chunk




Carregar bibliotecas

```{r}
library(tidyverse)
library(lubridate)
```


Carrega Arquivos com `read_csv2`: clientes, produtos, compras

```{r}
df_clientes <- read_csv2("data/clientes_final.csv")
df_produtos <- read_csv2("data/produtos_final.csv")
df_compras <- read_csv2("data/compras_final.csv")
```


Função utilizada durante a aula para converter a coluna 'Valor', de string para numeric.

```{r}
converte_valor <- function(valor) {
  valor %>%
    str_sub(start=4) %>%
    str_replace(fixed(","),".") %>%
    as.double()
}
```


# Exercicios 1:

1.1) clientes: 4 nomes mais comuns por sexo

```{r}
df_clientes %>%
  #Agrupamos por Sexo (agora as operações serão realizadas dentro de cada sexo)
  group_by(Sexo) %>%
  #Faz a frequencia de Nome e ordena começando pelo mais frequente.
  count(Nome, sort = T) %>%
  #Pegamos os top 4 elementos.
  top_n(4) %>%
  #desagrupamos
  ungroup() %>%
  #Ordenamos por sexo para melhorar visualização.
  arrange(Sexo)
```


1.2) clientes: qual a idade média, maxima e minima dos clientes?

```{r}
df_clientes %>%
  #criamos uma coluna com as idades.
  mutate(idade=as.integer((today()-nascimento)/365.)) %>% 
  #utilizamos summarize para resumir o data frame nas variaveis de interesse.
  summarize(idade_min = min(idade),
            idade_media = mean(idade),
            idade_max = max(idade)) 

#Podemos utilizar também summary para ter um resumo rapido.
```


1.3) produtos: quais sao os 8 livros mais caros

Precisamos primeiro converter o valor para numerico
```{r}
df_produtos %>%
  #converte a coluna Valor para tipo numerico
  mutate(ValorNum = converte_valor(Valor)) %>% 
  #ordena coluna 'Valor'
  arrange(desc(ValorNum)) %>% 
  #Pega as primeiras 8 linhas
  head(8) %>% 
  #seleciona as colunas de interesse
  select(Titulo, ValorNum)
```



1.4) compras: tabela dos 8 ids de cliente com mais compras?

Na tabela compras cada linha representa uma compra diferente, logo...
```{r}
df_compras %>%
  #conta quantas compras cada id_cliente fez e ordena
  count(id_cliente, sort = T, name = "Qtd_compras") %>% 
  #Pega apenas os 8 clientes que fizeram mais compras
  head(8) 

#Quem são esses clientes? -> left_join(...)
```


1.5) compras: 8 ids de produto mais comprados?

```{r}
df_compras %>%
  #conta quantas vendas cada id_produto teve e ordena
  count(id_produto, sort = T, name = "Qtd_vendas") %>% 
  #Pega apenas os 8 clientes que fizeram mais compras
  head(8) %>% 
  #Para que o eixo id_produto não seja tratado como numerico.
  mutate(id_produto = as_factor(id_produto)) %>%
  #Ordena id_produto no gráfico
  mutate(id_produto = id_produto %>% fct_inorder %>% fct_rev) %>% 
  ggplot(aes(x = id_produto, y = Qtd_vendas, fill = id_produto)) + 
  geom_col(width = .7) +
  theme_minimal() +
  theme(legend.position = "None") +
  labs(title = "8 produtos mais comprados", y = "Numero de compras")
```


1.6) compras: grafico de barras mostrando numero de compras por trimestre

```{r}
df_compras %>%
  #cria uma nova coluna com o respectivo trimestre da compra.
  mutate(trimestre = quarter(data)) %>% 
  #conta quantas compras ocorreram em cada trimestre.
  count(trimestre, name = "Qtd_compras") %>% 
  ggplot(aes(x = trimestre, y = Qtd_compras, fill = trimestre)) +
  geom_col(width = .7) +
  theme_minimal() +
  theme(legend.position = "None") +
  labs(title = "Numero de compras por trimestre", y = "Compras")
```


-----

# Exercicios 2: 

2.1) tabela: quais são os 4 autores mais comuns por cada sexo.

Precisamos do 'Sexo' e do 'Autor' na tabela df_compras
```{r}
df_compras %>%
  #join com df_clientes para obter Sexo
  left_join(df_clientes %>% select(id_cliente, Sexo)) %>% 
  #join com df_produtos para obter autor
  left_join(df_produtos %>% select(id_produto, Autor)) %>% 
  select(id_compra, id_cliente, id_produto, Sexo, Autor) %>%
  #Agrupa por sexo
  group_by(Sexo) %>% 
  #conta quantos livros de cada autor foram vendidos para cada sexo e ordena em ordem decrescente.
  count(Autor, sort = T, name = "Qtd_vendas") %>% 
  #Filtra pelos 4 mais comuns de cada sexo
  top_n(4) %>% 
  #Desagrupa
  ungroup() %>% 
  #Ordenamos por sexo para melhorar visualização.
  arrange(Sexo) 
``` 


2.2) grafar: 4 autores mais comuns por sexo com "dodge"

```{r}
df_compras %>%
  #join com df_clientes para obter Sexo
  left_join(df_clientes %>% select(id_cliente, Sexo)) %>% 
  #join com df_produtos para obter autor
  left_join(df_produtos %>% select(id_produto, Autor)) %>% 
  select(id_compra, id_cliente, id_produto, Sexo, Autor) %>%
  #Agrupa por sexo
  group_by(Sexo) %>% 
  #conta quantos livros de cada autor foram vendidos para cada sexo e ordena em ordem decrescente.
  count(Autor, sort = T, name = "Qtd_vendas") %>% 
  #Filtra pelos 4 mais comuns de cada sexo
  top_n(4) %>% 
  #Desagrupa
  ungroup() %>% 
  ggplot(aes(x = Autor, y = Qtd_vendas, fill = Sexo)) +
  geom_col(width = .7, position = position_dodge(preserve = "single")) + #Ou apenas position = "dodge"
  theme_minimal() +
  theme(legend.position = "None") +
  labs(title = "Autores mais comuns por sexo", y = "Numero de vendas") +
  coord_flip()
```

2.3) grafar: 4 autores mais comuns por sexo com "faceting"

```{r}
df_compras %>%
  #join com df_clientes para obter Sexo
  left_join(df_clientes %>% select(id_cliente, Sexo)) %>% 
  #join com df_produtos para obter autor
  left_join(df_produtos %>% select(id_produto, Autor)) %>% 
  select(id_compra, id_cliente, id_produto, Sexo, Autor) %>%
  #Agrupa por sexo
  group_by(Sexo) %>% 
  #conta quantos livros de cada autor foram vendidos para cada sexo e ordena em ordem decrescente.
  count(Autor, sort = T, name = "Qtd_vendas") %>% 
  #Filtra pelos 4 mais comuns de cada sexo
  top_n(4) %>% 
  #Desagrupa
  ungroup() %>%  
  ggplot(aes(x = Autor, y = Qtd_vendas, fill = Autor)) + 
  geom_col(width = .7) +
  facet_wrap(~Sexo) +
  theme_minimal() +
  theme(legend.position = "None") +
  labs(tiitle = "Autores mais comuns por sexo", y = "Numero de vendas") +
  coord_flip()
```

