---
title: "PUC MDT Data Science Aula 10"
output: html_document
---

```{r}
library(tidyverse)
library(igraph)
library(tidygraph)
library(ggraph)
```

# Parte 1: Emails

Lê conectividade (arestas)

```{r}
df_emails <- read_csv("data/email_edges.csv",col_types="iii")
```

Converte para objeto "tidgraph"

```{r}
gr_emails <- df_emails %>%
  as_tbl_graph()
gr_emails
```


Quais são os nomes dos nós? (V=vertices)

Quais arestas? (E=edges)

```{r}
E(gr_emails)
```

Desenha

```{r}
gr_emails %>% 
  ggraph(layout = 'graphopt') + 
  geom_edge_link() +
  geom_node_point(size = 5)
```

Desenha com outro layout. Layouts disponíveis: star, circle, grid, sphere, kk, fr, mds, lgl.

```{r}
gr_emails %>% 
  ggraph(layout = 'fr') + 
  geom_edge_link(arrow = arrow(length = unit(3, 'mm')), 
                 end_cap = circle(3, 'mm')) + 
  geom_node_point(size = 5)
```

Lê info sobre funcionários

```{r}
df_emails_users <- read_csv("data/email_nodes.csv",
                            col_types="iccc")
df_emails_users
```

```{r}
V(gr_emails)$name
```

Faz lookup para atribuir nomes dos funcionarios na ordem q os nós foram criados.

```{r}
df_lookup <- tibble(id=V(gr_emails)$name %>% as.integer) %>%
  left_join(df_emails_users)
df_lookup
```


```{r}
V(gr_emails)
```

Atribui caracteristicas dos usuarios aos vertices na ordem correta

```{r}
V(gr_emails)$nome <- df_lookup$name
V(gr_emails)$sex <- df_lookup$sex
V(gr_emails)$cargo <- df_lookup$cargo
```

Desenha o grafo com nomes nos nós:

```{r}
gr_emails %>%
  ggraph(layout = 'fr') + 
  geom_edge_fan(aes(start_cap = label_rect(node1.name),
                     end_cap = label_rect(node2.name)), 
                 arrow = arrow(length = unit(4, 'mm'))) +
  geom_node_point(aes(color=sex),size=10) +
  geom_node_text(aes(label = nome)) +
  theme(legend.position = "none")
```

Rotula arestas com numero de emails trocados

```{r}
gr_emails %>%
ggraph(layout = 'circle') + 
    geom_edge_fan(aes(label = emails), 
                strength=2,
                angle_calc = 'along',
                label_dodge = unit(2.5, 'mm'),
                arrow = arrow(length = unit(3, 'mm')), 
                end_cap = circle(8, 'mm')) + 
  geom_node_point(aes(color=sex),size=20) +
  geom_node_text(aes(label = nome)) +
  theme(legend.position = "none")
```

```{r}
gr_emails %>%
ggraph(layout = 'circle') + 
    geom_edge_fan(aes(label = emails), 
                strength=2,
                angle_calc = 'along',
                label_dodge = unit(2.5, 'mm'),
                arrow = arrow(length = unit(3, 'mm')), 
                end_cap = circle(8, 'mm')) + 
  geom_node_point(aes(color=sex),size=20) +
  geom_node_text(aes(label = str_c(nome,"\n",cargo))) +
  theme(legend.position = "none")
```

```{r}
gr_emails %>%
ggraph(layout = 'circle') + 
    geom_edge_fan(aes(edge_width=emails), 
                strength=2,
                angle_calc = 'along',
                label_dodge = unit(2.5, 'mm'),
                arrow = arrow(length = unit(3, 'mm')), 
                end_cap = circle(8, 'mm')) + 
  geom_node_point(aes(color=sex),size=20) +
  geom_node_text(aes(label = nome))
```

# Parte 2: Grupamento e centralidade

```{r}
gr_emails_grouped <- gr_emails %>%
  mutate(group = group_edge_betweenness() %>% as.factor,
         centrality = centrality_betweenness())
```

```{r}
V(gr_emails_grouped)$group
```

```{r}
V(gr_emails_grouped)$centrality
```

```{r}
gr_emails_grouped %>%
  ggraph(layout="kk") +
  geom_edge_link() +
  geom_node_point(aes(color=group,size=centrality))
```

## Enron

Dados da Enron, [fonte](http://networkrepository.com/email.php)

```{r}
df_enron <- read_csv("data/email_enron2.csv", col_types = "iii")
df_enron
```

Detecta se grafo é diretivo ou bi-direcional

```{r}
df_enron %>%
  semi_join(df_enron,
            by=c(from="to",to="from"))
```

Converte data frame para grafo nao-direcional

```{r}
gr_enron <- df_enron %>%
  as_tbl_graph(directed=F)
gr_enron
```








