---
title: "PUC MDT - Dashboard - Aula 09"
output: 
  flexdashboard::flex_dashboard:
    orientation: rows
---

```{r global, include=FALSE}
library(tidyverse)
library(flexdashboard)

knitr::opts_chunk$set(cache=F)

df_crimes <- read_csv2("data/crimes_2010_2020.zip")

ano_min <- df_crimes$ano %>% min
ano_max <- df_crimes$ano %>% max

df_crimes_total <- df_crimes$contagem %>% sum(na.rm=T)
df_roubos_total <- df_crimes %>% filter(grupo=="Roubos") %>% pull(contagem) %>% sum(na.rm=T)
df_crimes_ano_max <- df_crimes %>% filter(ano==ano_max) %>% pull(contagem) %>% sum(na.rm=T)
```

# Aba Principal

## Row 1

### Crimes de `r ano_min` a `r ano_max` (Milhões)

<!-- ícones em: https://fontawesome.com/v4.7.0/icons/ -->

```{r,message=F}
valueBox(round(df_crimes_total/10^6,1), icon = "fa-bomb")
```

### Crimes em `r ano_max` (Mil)

```{r,message=F}
valueBox(round(df_crimes_ano_max/10^3,1), icon = "fa-exclamation-circle",
         color="purple")
```

### Roubos de `r ano_min` a `r ano_max` (Milhões)

<!-- ícones em: https://fontawesome.com/v4.7.0/icons/ -->

```{r,message=F}
valueBox(round(df_roubos_total/10^6,1), icon = "fa-bomb",
         color="red")
```


## Row 2

### Crimes por Ano

```{r}
df_crimes %>%
  mutate(ano=as.character(ano)) %>%
  group_by(ano) %>%
  summarize(contagem=sum(contagem,na.rm=T)) %>%
  ggplot(aes(x=ano, y=contagem, fill=ano)) +
  geom_col() +
  theme(legend.position = "none")
```

### Crimes Por Mês, todos os anos

```{r,message=F}
df_crimes %>%
  mutate(mes=as.integer(mes),ano=as.character(ano)) %>%
  group_by(ano,mes) %>%
  summarize(contagem=sum(contagem)) %>%
  ggplot(aes(x=mes, y=contagem, group=ano,color=ano)) +
  geom_line(size=2.) +
  scale_x_continuous(breaks=1:12,
                     labels=c("jan","fev","mar",
                              "abr","mai","jun",
                              "jul","ago","set",
                              "out","nov","dez")) + 
  theme_minimal()
```

# Exercicios 1

1. Adicionar um 4o valueBox na primeira fila com o numero de furtos (coluna `grupo`). Nota: escolher [icone novo](https://fontawesome.com/v4.7.0/icons/), mudar a cor do valueBox
1. Adicionar mais um grafico de barras a segunda fila, mostrando total de roubos por Regiao

# Exercicios 2

1. Adicionar a 3a fileira, um grafico de barras com a contagem de cada grupo de crime no municipio do Rio de Janeiro. ou seja, eixo x: grupo de crime, eixo y: contagem de crimes.
1. Adicionar a 3a fileira, um grafico mostrando a contagem dos grupos de crime por mes no ano de 2019 no municipo do rio de janeiro. ou seja, eixo x: mes, eixo y: contagem, cores das linhas: grupo de crime.